臺灣高等法院刑事裁定
110年度聲字第4848號
聲明異議人  
即  受刑人  周蓬國



上列聲明異議人即受刑人因違反毒品危害防制條例案件，對於臺
灣新北地方檢察署檢察官執行指揮命令（106年度執更字第1097
號），聲明異議，本院裁定如下：
    主  文
聲明異議駁回。
    理  由
一、聲明異議意旨略以：聲明異議人即受刑人因違反毒品危害防
    制條例等案件，經法院判刑並定應執行有期徒刑9年，經最
    高法院判決上訴駁回確定；復因違反毒品危害防制條例案件
    ，經本院裁定應執行刑有期徒刑8年10月，合計執行有期徒
    刑17年10月。受刑人僅各協助一人取得毒品，次數、數量及
    金額微少，僅為吸毒者間毒品之互通有無，然上開刑期之加
    總，竟比剝奪他人生命法益之殺人罪更重，處罰之刑度顯超
    過犯行之不法內涵，違反憲法平等原則、罪責相當原則及比
    例原則，為此提出聲明異議。
二、按受刑人或其法定代理人或配偶以檢察官執行之指揮為不當
    者，得向諭知該裁判之法院聲明異議，刑事訴訟法第484條
    固定有明文。惟所稱「檢察官執行之指揮不當」，係指檢察
    官有積極執行指揮之違法及其執行方法有不當等情形而言，
    檢察官若依確定裁判指揮執行，即無執行之指揮違法或其執
    行方法不當之可言。倘對「法院」所為之判決或裁定（含定
    應執行刑之裁定）不服者，則應循上訴或抗告程序尋求救濟
    ；如該法院之判決或裁定，已經確定，則應另行依再審或非
    常上訴程序，加以救濟，非得以聲明異議方式為之（最高法
    院110年度台抗字第1136號裁定意旨參照）。次按刑事訴訟
    法第484條所指「諭知該裁判之法院」，係指對被告諭知有
    罪判決，於主文內有實際宣示其主刑、從刑之裁判而言。上
    訴審以上訴無理由維持原判決而諭知「上訴駁回」者，縱屬
    實體確定之有罪判決，但因對原判決之主刑、從刑未予更易
    ，其本身復未宣示如何之主刑、從刑，自非該條所指「諭知
    該裁判之法院」（最高法院108年度台抗字第1416號裁定意
    旨參照）。　　
三、經查
（一）受刑人因違反毒品危害防制條例等案件（販賣第二級毒品
      罪，經臺灣板橋地方法院（現改制為臺灣新北地方法院）
      以99年度訴字第2719號各判處有期徒刑7年2月（共3罪）
      ，定應執行有期徒刑9年，並經本院以100年度上訴字第20
      90號、最高法院以101年度台上字第254號判決上訴駁回確
      定，由臺灣新北地方檢察署以103年度執緝字第412號執行
      等情，有本院被告前案紀錄表可參。本院就上開檢察官執
      行之案件，係諭知「上訴駁回」，並未實際宣示其主刑、
      從刑，自非刑事訴訟法第484條所定「諭知該裁判之法院
      」，則受刑人此部分向本院聲明異議，於法顯然不合。
（二）受刑人另因違反毒品危害防制條例案件，經本院以106年
      度聲字第438號裁定定應執行刑有期徒刑8年10月確定，有
      該裁定可稽。而本院上開裁定業已確定，具實質之確定力
      ，非經非常上訴或其他適法程序予以撤銷或變更，不得再
      行爭執，則檢察官據以指揮執行，要無不當可言。復觀諸
      本件聲明異議意旨，雖於案號欄記載106年度執更字第109
      7號，然其內容僅在爭執本院所定之應執行刑過重，有違
      比例原則，並非具體指摘執行檢察官有何積極執行指揮之
      違法，或執行方法不當。受刑人既非對於檢察官執行指揮
      不當聲明異議，核與刑事訴訟法第484條聲明異議之要件
      不符，此部分主張即非適法。
（三）綜上，受刑人以前詞指摘檢察官之執行指揮不當，於法均
      有未合，是本件聲明異議，應予駁回。　
四、據上論斷，應依刑事訴訟法486條，裁定如主文。
中　　華　　民　　國　　110 　年　　12　　月　　30　　日
                  刑事第二十五庭審判長法  官 邱滋杉
                                      法  官 黃翰義
                                      法  官 邱瓊瑩
以上正本證明與原本無異。
如不服本裁定，應於收受送達後五日內向本院提出抗告狀。
                                      書記官 桑子樑
中　　華　　民　　國　　110 　年　　12　　月　　30　　日